臺灣高雄地方法院刑事判決　　　　　100年度審交易字第929號
公　訴　人　臺灣高雄地方法院檢察署檢察官
被　　　告　胡欽棋
上列被告因過失傷害案件，經檢察官提起公訴（100年度偵字第
22470號），本院判決如下：
    主  文
本件公訴不受理。
    理  由
一、公訴意旨如起訴書所載（如附件）。
二、按告訴乃論之罪，告訴人於第一審辯論終結前，得撤回其告
    訴；又告訴經撤回者，法院應諭知不受理之判決，刑事訴訟
    法第238條第1項，及第303條第3 款定有明文。
三、本件被告因過失傷害案件，經檢察官提起公訴，認被告係犯
    刑法第284條第1項前段之過失傷害罪，依同法第287條前段
    之規定須告訴乃論。茲因被告業與告訴人達成和解，告訴人
    已具狀聲請撤回本件告訴，有本院調解筆錄、撤回告訴聲請
    狀各1份在卷可參，揆諸前開說明，爰不經言詞辯論，逕為
    諭知不受理之判決。
據上論斷，應依刑事訴訟法第303條第3 款、第307條，判決如主
文。
中    華    民    國  100    年    12    月  19    日
                  刑事第十庭    法  官  張  震
以上正本證明與原本無異。
如不服本判決應於收受判決後10日內向本院提出上訴書狀，並應
敘述具體理由。其未敘述上訴理由者，應於上訴期間屆滿後20日
內向本院補提理由書(均須按他造當事人之人數附繕本)「切勿逕
送上級法院」。
                                書記官  邱家銘
中    華    民    國  100    年    12    月  19    日
附件：
臺灣高雄地方法院檢察署檢察官起訴書
                                    100年度偵字第22470號
    被      告  胡欽棋  男  34歲（民國○○年○○月○○日生）
                        住屏東縣屏東市○○街100號
                        居屏東縣屏東市○○路497號
                        國民身分證統一編號：Ｚ000000000號
上列被告因過失傷害等案件，業經偵查終結，認應提起公訴，茲
將犯罪事實及證據並所犯法條分敘如下：
        犯罪事實
一、胡欽棋於民國100 年1 月25日10時29分許，駕駛車牌號碼06
    78─GR號自用小客車，沿高雄市○○區○○路 1段由東往西
    方向行駛，行經上開路段與過溪路口時，本應注意1.四輪以
    上汽車在劃有快慢車道分隔線之道路行駛，除起駛、準備轉
    彎、準備停車或臨時停車，不得行駛慢車道；2.前行車連貫
    二輛以上者，不得超車；3.汽車駕駛人超車時，超越時應顯
    示左方向燈並於前車左側保持半公尺以上之間隔超過；4.行
    車速度，依速限標誌或標線之規定，無速限標誌或標線者，
    行車時速不得超過50公里；5.行經設有學校標誌之路段應減
    速慢行；6.汽車行駛時，駕駛人應注意車前狀況，並隨時採
    取必要之安全措施。且依當時天候、車況、視距均良好，無
    障礙物等情況，並無不能注意之情形，竟疏未注意及此，即
    貿然超速行駛，且於前行車連貫 2輛以上之情形，駛入慢車
    道自前車之右側超車，並旋即駛入上開交岔路口。適有王石
    印騎乘車號WAZ─272號自用小客車，沿過溪路由南往北直行
    ，行經上開路口時，亦疏未注意汽車行駛至交岔路口其行進
    應遵守燈光號誌，而貿然闖越紅燈，致胡欽棋發現對方車輛
    時，已煞避不及而發生碰撞，王石印因而人車倒地，並受有
    頭部外傷併顱內出血、舌頭裂傷4.5×0.2公分、頭皮撕裂傷
    4處（8×1公分、1.5×0.2公分、1.3×0.2公分、1×0.2公
    分）、前額多處挫擦傷、右手虎口撕裂傷1.5×0.1公分、右
    手第三指撕裂傷2.5×0.2公分、右股骨轉子間骨折、骨盆腔
    骨折、右下肢撕裂傷12×1.5公分、6.5×1.5公分、 肢體多
    處擦挫傷、陰囊挫傷等傷害。
二、案經王石印訴由高雄市政府警察局林園分局報告偵辦。
        證據並所犯法條
一、證據清單及待證事實：
 ┌──┬───────────┬─────────────┐
 │編號│   證  據  清  單     │     待  證  事  實       │
 ├──┼───────────┼─────────────┤
 │ 1  │被告胡欽棋於警詢及本署│1.被告於上揭時地駕駛上開車│
 │    │偵訊中之供述。        │  輛，與告訴人所騎乘機車發│
 │    │                      │  生車禍之事實。          │
 │    │                      │2.被告於警詢時自承時速約60│
 │    │                      │  至65公里之事實。        │
 ├──┼───────────┼─────────────┤
 │ 2  │證人即告訴人王石印於警│全部犯罪事實。            │
 │    │詢及偵訊中之指證。    │                          │
 ├──┼───────────┼─────────────┤
 │ 3  │高雄市政府警察局林園分│1.上開交通事故之現場情形及│
 │    │局交安組車禍處理小組交│  肇事相關資料。          │
 │    │通事故談話紀錄表1 份、│2.證明上開路口設有「學校」│
 │    │高雄市政府警察局交通大│  標誌之事實。            │
 │    │隊交通事故談話紀錄表1 │3.光明路由東往西方向於肇事│
 │    │份、道路交通事故現場圖│  路口前無速限標誌或標線者│
 │    │1 份、交通事故調查報告│  ，行車時速不得超過50公里│
 │    │表(一)(二)各1 份、現場及車│  之事實。                │
 │    │損照片12張、GOOGLE街景│                          │
 │    │圖1 張、高雄縣政府警察│                          │
 │    │局道路交通事故初步分析│                          │
 │    │研判表1 份。          │                          │
 ├──┼───────────┼─────────────┤
 │ 4  │行車紀錄檔案光碟及勘驗│1.證明被告於前行車連貫2 輛│
 │    │筆錄各1份。           │  以上之情形，仍貿然駛入慢│
 │    │                      │  車道自前車之右側超車，並│
 │    │                      │  旋即進入上開交岔入口之事│
 │    │                      │  實，其就本件車禍之發生顯│
 │    │                      │  有過失。                │
 │    │                      │2.證明告訴人騎乘機車行至上│
 │    │                      │  開交岔路口中央時，光明路│
 │    │                      │  上之號誌早已為綠燈，其就│
 │    │                      │  本件車禍之發生亦與有過失│
 │    │                      │  之事實。                │
 │    │                      │3.被告既亦有前揭過失，尚不│
 │    │                      │  得因告訴人與有過失，而解│
 │    │                      │  免其過失之責。          │
 ├──┼───────────┼─────────────┤
 │ 5  │小港醫院診斷證明書1 紙│證明告訴人因上開事故受有上│
 │    │                      │開傷害之事實。            │
 └──┴───────────┴─────────────┘
二、核被告胡欽棋所為，係犯刑法第284 條第1 項前段之過失傷
    害罪嫌。至告訴及報告意旨另指被告涉犯毀損罪嫌等語，因
    刑法第354 條之毀損罪僅處罰故意犯而不及於過失犯，而本
    件車禍被告係因過失致撞毀告訴人之機車，自不該當於毀損
    罪之構成要件。惟此部分如成立犯罪，與過失傷害罪部分有
    想像競合犯之裁判上一罪關係，爰不另為不起訴之處分，併
    此敘明。
三、依刑事訴訟法第251 條第1 項提起公訴。
    此  致
臺灣高雄地方法院
中    華    民    國   100    年    8     月    31    日
                              檢 察 官  張 毓 珊
上正本證明與原本無異
中    華    民    國   100    年    9     月    5     日
                              書 記 官
所犯法條：刑法284 條第1 項
中華民國刑法第284條
（過失傷害罪）
因過失傷害人者，處6月以下有期徒刑、拘役或5百元以下罰金，
致重傷者，處1年以下有期徒刑、拘役或5百元以下罰金。
從事業務之人，因業務上之過失傷害人者，處1年以下有期徒刑
、拘役或1千元以下罰金，致重傷者，處3年以下有期徒刑、拘役
或2千元以下罰金。